臺灣高等法院刑事裁定　　　　　　　　 96年度聲再字第320號
再審聲請人
即受判決人　甲○○
選任辯護人　林金玲律師
上列聲請人因詐欺案件，對本院95年度上易字1719號中華民國96
年7月10日確定判決（臺灣臺北地方法院95年度易字第732號、臺
灣臺北地方法院檢察署94年度偵字第16898號），聲請再審，本
院裁定如下：
    主  文
再審之聲請駁回。
    理  由
一、聲請意旨略以：
    聲請人即受判決人甲○○因詐欺案件，經本院95年度上易字
    1719號判處罪刑確定，然有重要證據漏未審酌，並發現確實
    之新證據，乃提起本件再審：
（一）告訴人於告訴時，檢附10張「支票」及「退票理由單」為
      證，惟若聲請人已於民國93年7月7日將上開支票騙回，告
      訴人如何能保有該10張支票並予提示？且告訴人於96年1
      月13日95年上易字第1719號案件準備程序中亦自承：「是
      的，支票未還，又開本票的原因是被告急著要把支票拿回
      去，又開本票來，我就說如果被告有錢，我會將本票、支
      票一起還給被告」，足見聲請人確未將支票騙回。而支票
      是否騙回攸關詐欺犯罪事實及理由之認定，且影響刑之輕
      重，原確定判決因對支票及退票理由單、96年1月13日告
      訴人之筆錄等重要證據漏未審酌，即遽認為聲請人等有詐
      欺之犯行，而論處聲請人罪刑，顯有未當。
（二）聲請人提出告訴人之告訴狀及祥德國際有限公司（下稱祥
      德公司）之存摺，證明在本件10張支票借款前，聲請人另
      有9筆借款均有兌付，足證聲請人並未存心詐騙。又提出
      遠興國際有限公司（下稱遠興公司）在臺灣五股分行開戶
      之存摺及股東洪允能之匯款單等新證據，證明向告訴人借
      款期間，聲請人有洪允能先生大力挹注，並非陷於無清償
      能力，且於支票退票後陸續清償告訴人至94年12月底。復
      提出納骨塔讓渡契約書、基隆市政府函及基隆市環境保護
      局函等，證明聲請人並非無資力，否則何以於92年7月7日
      以新臺幣（下同）340萬元受讓1400個納骨塔位。且聲請
      人有和解之誠意，但告訴人卻要求聲請人將1400個納骨塔
      全數讓與給告訴人，始得達成和解，然聲請人僅欠告訴人
      300萬元，納骨塔價值達2800萬元，並非聲請人不願和解
      ，而是告訴人所要求已超出聲請人之欠款，並非聲請人無
      誠意，上開證據或亦為原確定判決漏未審酌或為判決確定
      後所發現之新證據，為此聲請再審云云。
二、刑事訴訟法第421條規定：「不得上訴於第三審法院之案件
    ，除前條規定外，其經第二審確定之有罪判決，如就足生影
    響於判決之重要證據漏未審酌者，亦得為受判決人之利益，
    聲請再審」，所謂因重要證據漏未審酌，係指該證據於案情
    有重要關係且未經審酌者而言。上開「重要證據」，必須該
    證據「足生影響於判決」，方有適用，即該證據已足認定受
    判決人應受無罪、或免訴、或輕於原審所認定之罪名方有其
    適用，如不足以推翻原審所認定罪刑之證據，即非足生影響
    於原判決之重要證據。又按刑事訴訟法第420條第1項第6款
    所謂發見確實之新證據，係指事實審法院於判決前已經存在
    ，判決後始行發見者而言，若判決前已經提出或聲請調查之
    證據，即非此所謂之新證據。且此項新證據，必須可認為確
    實足以動搖原確定判決而為受判決人有利判決者始足當之。
三、經查：
（一）原確定判決理由內已綜合告訴人及證人李麗英、黃忠順、
      陳振明之證述，及被告於95年7月18日出具之保證說明書
      、匯款單、臺灣中小企業銀行五股分行94年3月15日（94
      ）五股字第0158號函暨附件、支票及退票理由單、計算單
      、本票、祥德公司對外國客戶採購確認單、借款工廠（公
      司）名單、採購訂單、裝船通知、備忘錄、資料查詢紀錄
      及票據信用資料查覆單、祥德公司及被告票據信用資料查
      覆單、世邦集運有限公司94年3月10日聲明書、世樺國際
      聯運有限公司、慶大通運股份有限公司（均）94年3月9日
      聲明函等相關證物，認定聲請人詐欺犯罪屬實，予以論斷
      綦詳。而本件詐欺事實乃聲請人於92年12月間，在告訴人
      位於臺北市○○街27號3樓之辦公處所，向告訴人佯稱：
      與祥德公司有交易往來之工廠，因鋼鐵等原物料上漲，需
      以現金購買，為使該等工廠得順利購買原物料以出貨予祥
      德公司，故代該等工廠尋找資金，並願提供各該工廠簽發
      之支票作為擔保，各該借款工廠屆期無法清償，其願將祥
      德公司應付予各該工廠之貨款扣下直接清償告訴人等語，
      使告訴人因而陷於錯誤同意借款，陸續93年3至6月間，將
      借款金額扣除利息而以匯款方式匯入聲請人指定於臺灣中
      小企業銀行五股分行帳號00000000000帳戶後，詐欺罪已
      告成立。至嗣告訴人是否交還聲請人該10張支票等行為，
      已不影響詐欺罪構成要件該當。故聲請人所提支票退票理
      由單及96年1月13日告訴人之筆錄，對本案詐欺罪之成立
      並無影響。且聲請人再審聲請狀所指告訴狀、支票及退票
      理由單，均業經原確定判決審酌，顯非漏未審酌之證據，
      亦非新證據。
（二）聲請人提出祥德公司、遠興公司存摺、洪允能之匯款單、
      納骨塔位相關之讓渡契約書、基隆市政府函、基隆市環境
      保護局函等，以證明於本件之前，聲請人另向告訴人有9
      筆支票借款，均有兌付，本件於支票退票後亦有陸續清償
      ，且另有洪允能資金挹注，並於92年7月7日受讓納骨塔位
      ，故祥德公司雖虧損，但並非無資力。惟被告先前向告訴
      人借款有無兌付支票、有否購買納骨塔，不影響本件施用
      詐術而向告訴人詐取財物之認定；而詐欺取財既遂後，同
      時兼有民事及刑事責任，故於本件詐欺後，是否另有償付
      行為，並不影響已成立之詐欺罪名。而洪允能因何原因於
      93年4月28日、5月25日、5月26日、6月15日、6月17日、7
      月6日匯款給德興公司及遠興公司、上開款項用於何處，
      亦均無礙於聲請人向告訴人所為上揭詐欺取財之認定。而
      聲請人本件使用之詐術手段及支票確經退票、祥德公司確
      屬虧損之事實，均經原確定判決說明綦詳，上開證據並非
      顯然足以動搖原確定判決之認定結果。
四、綜上所述，聲請人所為再審之聲請，為無理由，應予以駁回
    。
據上論斷，依刑事訴訟法第434條第1項，裁定如主文。
中　　華　　民　　國　　96　　年　　8 　　月　　17　　日
　　　　　　　　　刑事第二庭審判長法　官  呂丹玉
　　　　　　　　　　　　　　　　  法　官  林銓正
　　　　　　　　　　　　　　　　  法　官  王詠寰
以上正本證明與原本無異。
不得抗告。
                                  書記官  駱麗君
中　　華　　民　　國　　96　　年　　8 　　月　　20　　日
